【裁判字號】    99,簡上,28
【裁判日期】    990617
【裁判案由】    毀棄損壞
【裁判全文】
臺灣苗栗地方法院刑事判決              99年度簡上字第28號
上  訴  人
即  被  告  甲○○
上列上訴人即被告因毀棄損壞案件，不服本院苗栗簡易庭中華民
國99年2 月26日99年度苗簡字第122 號第一審簡易判決（聲請簡
易判決處刑案號：臺灣苗栗地方法院檢察署99年度偵字第5 號）
，提起上訴，本院管轄之第二審合議庭判決如下：
    主      文
上訴駁回。
甲○○緩刑貳年。
    事實及理由
一、本案經本院審理結果，認第一審簡易判決認事、用法及量刑
    均無不當，應予維持，並除證據部分補充被告甲○○於本院
    準備程序及審理時對犯罪事實之自白外，餘均引用第一審刑
    事簡易判決書記載之犯罪事實、證據及理由（如附件）。
二、本件被告上訴意旨略以：告訴人所有之水管，佔用被告父親
    土地，被告通知告訴人拆管還地，告訴人均不予理會，被告
    始拆除告訴人所有之水管，被告願賠償告訴人水管之損失，
    惟告訴人要求被告須同意繼續無償使用土地，被告父親難以
    接受，而未能達成和解，被告並非毫無誠意，且被告截斷之
    水管，係供告訴人接取山泉水之用，並非告訴人所稱係供日
    常使用，被告從未有犯罪前科，因未諳法律而誤觸法網，深
    感悔意，請求給予緩刑等語。查被告前開上訴聲明並未具體
    指摘原審科刑判決有何違法或不當之處，且其於本院審理時
    ，對於原審認事、用法均不爭執有何違誤，而經本院審理結
    果，亦認第一審簡易判決認事、用法及量刑均無不當，被告
    徒以請求給予緩刑為由，提起本件上訴，為無理由，應予駁
    回。
三、末查，被告前未曾因故意犯罪受有期徒刑以上刑之宣告，此
    有臺灣高等法院被告前案紀錄表、臺灣苗栗地方法院檢察署
    刑案資料查註紀錄表各1 份在卷可參，其素行良好，因一時
    短於失慮，致罹刑章，犯後始終坦承犯行，並願賠償告訴人
    水管之損失，尚有悔意，雖其與告訴人商談結果，未能達成
    和解，然本院考量告訴人對於被告毀損其所有水管部分，表
    示沒有要被告賠償，但其要求被告須無償提供土地給其使用
    ，始願意和解，此經本院以公務電話聯繫告訴人確認無誤，
    是未能達成和解涉及告訴人提出之和解條件、被告之履行能
    力，難以是否達成和解為審酌是否宣告緩刑之惟一因素，本
    院參酌前開情狀，認被告經此偵審科刑教訓，當知所警惕而
    無再犯之虞，本院因認所宣告之刑以暫不執行為適當，併予
    宣告緩刑2 年，以啟自新。
據上論斷，應依刑事訴訟法第455 條之1 第1 項、第3 項、第37
3 條、第368 條，刑法第74條第1 項第1 款，判決如主文。
本案經檢察官黃俊鳴到庭執行職務。
中    華    民    國    99    年    6     月    17    日
                  刑事第三庭  審判長法  官  柳章峰
                                    法  官  顏苾涵
                                    法  官  林佩儒
以上正本證明與原本無異
不得上訴
                                    書記官  陳玲君
中    華    民    國    99    年    6     月    17    日

司法院資訊處製作；財團法人民間司法改革基金會備份。
